臺灣花蓮地方法院刑事判決　　　　　　100年度交簡上字第7號
上　訴　人
即　被　告　侯孝親
上列上訴人即被告因過失傷害案件，不服本院99年度交簡字第39
號中華民國99年12月31日第一審判決（起訴案號：99年度偵字第
4755號），提起上訴，本院管轄之第二審合議庭判決如下：
    主  文
上訴駁回。
侯孝親緩刑貳年。
    事實及理由
一、本案經本院審理結果，認第一審判決依過失傷害罪，判處被
    告侯孝親拘役55日，如易科罰金，以新臺幣（下同）1000元
    折算 1日，認事用法及量刑均無不當，應予維持，並引用原
    審判決書記載之事實、證據及理由。
二、被告上訴意旨略以：伊於肇事後主動向警方表明係肇事人，
    符合自首之要件，應依法減輕其刑，又伊於事發後請保險公
    司與告訴人陳品樺協調和解事宜，也有向調解委員會申請調
    解，但告訴人要求之金額實在無理，致未能達成調解，可見
    伊確實有悔意及和解之誠意，應為減刑之參考，且告訴人當
    時開車的車速過快，也有過失，應負一半之肇事責任。現伊
    與告訴人於民事庭審理時已達成和解，伊願意賠償告訴人 9
    萬元，請給予緩刑之宣告等語。
三、按法官於有罪判決中，究應如何量處罪刑，係實體法賦予審
    理法官裁量之刑罰權事項，法官行使此項裁量權，自得依據
    個案情節，參諸刑法第57條所定各款犯罪情狀之規定，於該
    法定刑度範圍內，基於合義務性之裁量，量處被告罪刑，法
    官為此量刑之裁量權時，除不得逾越法定刑或法定要件外，
    尚應符合法規範之體系及目的，遵守一般有效之經驗及論理
    法則等法原則，亦即應兼顧裁量之外部及內部性，如非顯然
    有裁量逾越或裁量濫用之違法情事，自不得任意指摘為違法
    ；是量刑之裁量權，乃憲法所保障法官獨立審判之核心，法
    院行使此項裁量權，亦非得以任意或自由為之，仍應受一般
    法律原理原則之拘束，即仍須符合法律授權之目的、法律秩
    序之理念、國民法律感情及一般合法有效之慣例等規範，尤
    其應遵守比例原則及平等原則之意旨，否則即可能構成裁量
    濫用之違法；亦即如非有裁量逾越或裁量濫用之明顯違法情
    事，自不得擅加指摘其違法或不當，即使上級法院對下級法
    院裁量權之審查，亦應同此標準，此不僅在保障法官不受任
    何制度外之不當干涉，更保障法官不受制度內的異質干涉，
    此方符憲法第80條所宣示獨立審判之真義。經查，本案原審
    判決已認定被告於肇事後，在偵查機關未發覺前，向處理車
    禍事故之員警坦承肇事，符合自首之規定，而予以減輕其刑
    ，另審酌被告無前科紀錄之素行、過失之程度、告訴人於行
    經交岔路口，未減速慢行，亦有過失、告訴人所受之傷害程
    度、事後未與告訴人和解，暨其犯後坦承犯行之態度等一切
    情狀，量處被告拘役55日，並諭知以1,000元折算1日之易科
    罰金折算標準，所量處之刑度，既無顯然可認已失公平或其
    他不當裁量之情事，此部分即不得任意指摘為違法，被告以
    前揭理由提起上訴，為無理由，應予駁回。
四、末查，被告於原審及本院審理時均已坦承犯行，且於本院民
    事庭審理 100年度花簡字第45號侵權行為損害賠償事件中，
    當庭與告訴人達成和解，被告並同意給付告訴人 9萬元，有
    本院民事庭100年3月4日言詞辯論筆錄、和解筆錄影本各1紙
    在卷可按。是本院參酌被告前無任何科刑紀錄，有臺灣高等
    法院被告前案紀錄表 1份在卷可參，素行尚佳，因一時疏失
    致罹刑責，且已與告訴人達成和解，願意賠償告訴人之損失
    ，被告經此偵、審程序之教訓，當知警惕而無再犯之虞，認
    原審判決所量處之刑以暫不執行為適當，併予宣告緩刑 2年
    ，以啟自新。
據上論斷，應依刑事訴訟法第455條之1第 3項、第368條、第373
條，刑法第74條第1項第1款之規定，判決如主文。
中    華    民    國    100    年    4    月    20    日
                  刑事第三庭  審判長法官  李世華
                                    法官  湯國杰
                                    法官  許乃文
上列正本證明與原本無異。
本件不得上訴。
中    華    民    國   100    年    4     月    20    日
                                    書記官
附錄本判決論罪之法律條文：
中華民國刑法第284條：
因過失傷害人者，處 6 月以下有期徒刑、拘役或 5 百元以下罰
金，致重傷者，處1年以下有期徒刑、拘役或5百元以下罰金。